【裁判字號】    95,訴,940
【裁判日期】    951103
【裁判案由】    毒品危害防制條例
【裁判全文】
臺灣士林地方法院刑事判決             95年度訴字第940號
公  訴  人  臺灣士林地方法院檢察署檢察官
被      告  甲○○
                    （現另案在台灣台北監獄執行中）
上列被告因毒品危害防制條例案件，經檢察官提起公訴（95年度
毒偵字第1329號），及請求併案審理（95年度毒偵字第1416號、
第1835號）經本院訊問被告後，被告為有罪之陳述，本院合議庭
裁定認本件宜由受命法官獨任進行簡式審判程序，判決如下：
    主  文
甲○○施用第一級毒品，處有期徒刑拾月。又施用第二級毒品，
處有期徒刑捌月，扣案之安非他命壹包（驗餘淨重零點壹公克
）沒收銷燬之。應執行有期徒刑壹年肆月，扣案之安非他命壹包
（驗餘淨重零點壹公克）沒收銷燬之。
    事實及理由
一、本件犯罪事實及證據除引用檢察官起訴書之記載外，另補充
    更正如下：
    1 甲○○基於反覆持續施用第一級毒品之犯意，自95年5 月
      9 日起至95年8 月3 日止，在台北市北投區○○○路友人
      住處，以注射針筒方式，施用第一級毒品海洛因多次。
    2 甲○○另行基於反覆持續吸用第二級毒品之犯意，自95年
      5 月9 日起至95年8 月3 日止，在台北市北投區○○○路
      友人住處，以燒烤方式，施用第二級毒品安非他命多次。
    3 嗣95年5 月11日、95年7 月6 日、95年8 月3 日先後為警
      查獲，其中95年7 月6 日那次，為警方扣得安非他命1 包
      （原毛重0.34公克，淨重0.14公克，取0.01公克化驗，驗
      餘淨重0.13公克）。
    4 本件犯罪事實之證據尚有：
      A 偵卷所附台北市政府警察局94年8 月14日北市鑑毒字第
        397 號鑑驗通知書、台灣檢驗科技股份有限公司95年5
        月25日、95年8月16日濫用藥物尿液檢驗報告。
      B 本件犯罪事實，業據被告在本院訊問時坦白承認。
二、有關被告多次施用海洛因及安非他命行為，本院的意見：
    1 查刑法第56條連續犯規定，已於94年1 月7 日修正公布刪
      除，並自95年7 月1 日施行。修正前刑法之連續犯，通說
      認為乃該當於數個構成要件，僅立法上，於裁判時論以一
      罪，故其通常情形，於刑法修正後，應認屬數罪併罰之類
      型。刑法修正前，司法實務向來認為行為人於密接時、地
      所實行之多次施用毒品行為，概論以連續犯，但考其行為
      本質，係行為人原已預定有數同種類之行為，且將反覆實
      行之意，其犯罪特質本含有反覆實行數自然行為之犯罪計
      畫，本得評價為包括一罪，於修正後刑法廢除連續犯，應
      有轉向之思考，非當然構成數罪。是多次施用毒品的行為
      ，究為數罪或實質上之包括一罪，應依具體個案的不同，
      分別論之。
    2 毒品本具成癮性之特質，本件被告自95年5 月9 日起至95
      年8 月3 日止，在台北市北投區○○○路，期間內分別多
      次施用海洛因及多次吸用安非他命，足認被告施用毒品已
      然成癮，而具備反覆施用之本質，依社會通念於客觀上符
      合一個反覆、延續性行為的觀念，在刑法評價上，均應僅
      成立實質上之包括一罪。
    3 本案被告施用第1 級、第2級 毒品的最後時間，均是95年
      8 月3 日，均在刑法修正施行以後，應適用修正後刑法，
      均無新舊法比較的問題。
三、核被告的行為，是犯毒品危害防制條例第10條第1 項之施用
    第1 級毒品罪及同條例第10條第2 項之施用第2 級毒品罪。
    被告分別多次施用第1 級毒品海洛因、第2 級毒品安非他命
    ，如前所述，均為實質上一罪。所犯上開2 罪，犯意各別且
    行為互殊，應分論併罰。
四、爰審酌被告經觀察勒戒後，未能戒除毒品無法杜絕毒品誘惑
    ，甫於95年3 月間，因施用海洛因、吸用安非他命，經本院
    分別判處有期徒刑8 月、6 月，應執行有期徒刑1 年確定（
    見卷附台灣高等法院被告前案紀錄表），再犯本件之罪，念
    其犯罪後至本院開庭時尚知坦承犯行之態度，以及施用毒品
    屬自殘行為等情，分別量處如主文所示之刑，並定其應執行
    之刑。扣案之安非他命1包（原毛重0.34公克，淨重0.14公
    克，取0.01公克化驗，驗餘淨重0.13公克），為查獲之毒品
    ，應依毒品危害防制條例第18條第1 項前段規定宣告沒收銷
    燬。
五、至檢察官請求就被告於95年5 月11日採尿前回溯120 小時內
    某時、95年8 月3 日16時採尿前回溯120 小時內某時之施用
    海洛因的行為；被告於95年5 月11日採尿前回溯96小時內某
    時、95年8 月3 日16時採尿前回溯96小時內某時之吸用安非
    他命行為，予以併案審理，以及本件起訴書所載犯罪事實以
    外之被告施用海洛因、吸用安非他命的行為，因與本件起訴
    之犯罪事實，為實質上一罪關係，本院應併予審究，附此說
    明。
六、依刑事訴訟法第273 之1 第1 項、第299 條第1 項前段、第
    310 條之2 、第454 條，毒品危害防制條例第10條第1 項、
    第2 項、第18條第1 項前段，刑法第11條、第51條第5 款，
    判決如主文。
七、本案經檢察官林宏松到庭執行職務。
八、當事人如不服本判決，應於判決送達後10日內，向本院提出
    上訴狀。
中    華    民    國    95    年    11    月    3     日
                  刑事第四庭  法  官      蘇嫊娟
以上正本證明與原本無異。
如不服本判決，應於判決送達後10日內，向本院提出上訴狀。
                              書記官      陳慧玲
中    華    民    國    95    年    11    月    6     日
附錄本案論罪科刑法條：
毒品危害防制條例第10條
施用第一級毒品者，處 6 月以上 5 年以下有期徒刑。
施用第二級毒品者，處 3 年以下有期徒刑。
毒品危害防制條例第18條
查獲之第一、二級毒品及專供製造或施用第一、二級毒品之器具
，不問屬於犯人與否，均沒收銷燬之；查獲之第三、四級毒品及
製造或施用毒品之器具，無正當理由而擅自持有者，均沒入銷燬
之。但合於醫藥、研究或訓練之用者，得不予銷燬。
前項合於醫藥、研究或訓練用毒品或器具之管理辦法，由法務部
會同行政院衛生署定之。


司法院資訊處製作；財團法人民間司法改革基金會備份。
